【裁判字號】    95,訴,2794
【裁判日期】    951016
【裁判案由】    毒品危害防制條例
【裁判全文】
臺灣板橋地方法院刑事判決              95年度訴字第2794號
公  訴  人  臺灣板橋地方法院檢察署檢察官
被      告  甲○○
                    （現另案在臺灣臺北監獄臺北分監執行中
上列被告因違反毒品危害防制條例案件，經檢察官提起公訴（95
年度毒偵字第4982號），本院依簡式審判程序審理後判決如下：
    主    文
甲○○施用第一級毒品，累犯，處有期徒刑玖月。扣案第一級毒
品海洛因淨重零點零貳公克，沒收銷燬之；包裹上開第一級毒品
海洛因之包裝袋壹個，沒收之。
    事    實
一、甲○○前因施用毒品案件，經本院以93年度毒聲字第623 號
    裁定送觀察、勒戒後，因認有繼續施用毒品之傾向，本院再
    以93年度毒聲字第1123號裁定令入戒治處所施以強制戒治，
    嗣認無繼續強制戒治之必要，而於民國94年2 月22日釋放出
    戒治所，並經臺灣板橋地方法院檢察署檢察官於94年8 月10
    日以94年度戒毒偵字第295 號為不起訴處分；又因竊盜案件
    ，經本院以93年度簡字第1927號判決判處有期徒刑6 月，並
    於94年8 月21日縮刑期滿執行完畢。詎其猶不知悔改，於強
    制戒治執行完畢釋放後5 年內，另基於施用第一級毒品之犯
    意，於95年7 月8 日下午4 時許、同年月15日（起訴書誤繕
    為14日）下午2 時許，在臺北縣三峽鎮○○街139 巷3 號住
    處，以針筒注射之方式，施用第一級毒品海洛因（下簡稱海
    洛因）。嗣於95年7 月15日下午4 時45分許，在臺北縣三峽
    鎮○○路與文化路口為警查獲，並扣得其所有之海洛因（淨
    重0.02公克）1 小包。
二、案經臺北縣政府警察局三峽分局報請臺灣板橋地方法院檢察
    署檢察官偵查後提起公訴。
    理    由
一、本案被告甲○○所犯係死刑、無期徒刑、最輕本刑為3 年以
    上有期徒刑以外之罪，其於準備程序中就被訴事實為有罪之
    陳述，經本院告知簡式審判程序之旨，並聽取公訴人、被告
    之意見後，經合議庭裁定進行簡式審判程序審理，合先敘明
    。
二、上揭犯罪事實，業據被告甲○○於本院訊問時坦承不諱，並
    有搜索扣押筆錄1 份附卷可稽，另其為警查獲經採集尿液送
    臺灣檢驗科技股份有限公司囑託鑑驗結果，確呈嗎啡陽性反
    應，有該公司95年7 月31日濫用藥物尿液檢驗報告1 份在卷
    可稽，而被告為警扣案之白粉1 包經法務部調查局以化學呈
    色法、氣相層析質譜儀分析法鑑驗，淨重0.02公克，含海洛
    因成分，亦有該局95年8 月29日調科壹字第09523007070 號
    鑑定通知書1 份附卷可憑，均足以佐證被告自白與事實相符
    ，堪以採信。又被告前因施用毒品案件，經本院以93年度毒
    聲字第623 號裁定送觀察、勒戒後，因認有繼續施用毒品之
    傾向，本院再以93年度毒聲字第1123號裁定令入戒治處所施
    以強制戒治，嗣認無繼續強制戒治之必要，而於94年2 月22
    日釋放出戒治所，並經臺灣板橋地方法院檢察署檢察官於94
    年8 月10日以94年度戒毒偵字第295 號為不起訴處分，有上
    開不起訴處分書及臺灣高等法院被告前案紀錄表各1 份附卷
    可稽，足徵被告經強制戒治執行完畢釋放後，5 年以內再犯
    施用第一級毒品之事證明確，被告犯行洵堪認定。
三、核被告甲○○所為，係犯毒品危害防制條例第10條第1 項之
    施用第一級毒品罪。被告因於上開時地施用海洛因而持有海
    洛因之行為，為其施用毒品犯行之當然結果，不另論罪。又
    被告於本院準備程序時，已供明：95年7 月8 日施用的毒品
    已經用完了，到我95年7 月15日生日的時候，我又跟朋友拿
    。那時候有毒癮，量雖然不是很大，但是二次中間我還沒有
    戒掉等語在案，是其施用海洛因之時間相距甚短，期間復未
    戒除毒癮，自應僅論以一罪。又被告前因竊盜案件，經本院
    以93年度簡字第1927號判決判處有期徒刑6 月，並於94年8
    月21日縮刑期滿執行完畢，有前開臺灣高等法院被告前案紀
    錄表在卷足徵，其於有期徒刑執行完畢5 年內故意再犯本案
    有期徒刑以上之罪，依刑法第47條第1 項規定成立累犯，應
    加重其刑。爰審酌被告甫因施用毒品犯行，於95年6 月26日
    經本院以95年度訴字第1500號判決判處有期徒刑7 月，有該
    案判決書附卷可憑，竟仍不思尋求正當之身心發展，另行施
    用足以導致精神障礙、性格異常，甚至造成生命危險之毒品
    ，戕害一己之身心健康，對社會治安可能之危害程度非微，
    惟其於犯後尚能坦承犯行等一切情狀，量處如主文所示之刑
    ，以示懲儆。扣案之海洛因淨重0.02公克，係查獲之第一級
    毒品，應依毒品危害防制條例第18條第1 項前段規定，諭知
    沒收銷燬之；另包裹上開海洛因之包裝袋1 個，係用於包裹
    毒品，防止其裸露、潮濕，便於攜帶施用，為被告所有，供
    其施用毒品所用之物，業據被告供明無誤，併依刑法第38條
    第1 項第2 款規定，宣告沒收之。
據上論斷，應依刑事訴訟法第273 條之1 第1 項、第299 條第1
項前段，毒品危害防制條例第10條第1 項、第18條第1 項前段，
刑法第11條前段、第47條第1 項、第38條第1 項第2 款，判決如
主文。
本案經檢察官王家春到庭執行職務。
中    華    民    國    95    年    10    月    16    日
                  刑事第二庭  審判長法  官  李麗玲
                                    法  官  黎錦福
                                    法  官  張兆光
上列正本證明與原本無異。
如不服本判決，應於判決送達後10日內向本院提出上訴狀 (應附
繕本)，上訴於臺灣高等法院。
                                    書記官  曹秋冬
中    華    民    國    95    年    10    月    16    日
附錄本案論罪科刑法條：
毒品危害防制條例第10條
施用第一級毒品者，處6 月以上5 年以下有期徒刑。
施用第二級毒品者，處3 年以下有期徒刑。


司法院資訊處製作；財團法人民間司法改革基金會備份。
